# 请教陈版，关于非同一控制下购买日是否确认递延所得税资产

提问人：ljc920 时间：2017-04-26 19:43:37
案例描述：M公司于 16 年 8 月 31 日以 4800 万元购买Z公司100%股权；Z公司 8 月 31 日可辨认净资产公允价为 4500 万元，其中固定资产（房屋）公允价 3300 万元，无形资产（土地）公允价 1200 万元；Z公司 8 月 31 日账面净资产为 6400 万元，其中固定资产账面价值5300 万元，无形资产账面价值 1100 万元； 购买日合并层面会计处理： 借：无形资产 100 递延所得税资产 500 资本公积1425 贷：固定资产 2000 递延所得税负债 25 借：购买日被合并方账面净资产 6400 资本公积 -1425 贷：长期股权投资4800 营业外收入 175 问题： 1 、合并层面能否确认递延所得税资产？确认递延所得税资产是否需要考虑被够买方未来盈利能力？ 2 、如果确认递延所得税资产，该情况下再确认营业外收入是否合理？

回答人：chenyiwei
你说的情况，Z公司在被收购时，其资产只有土地和房屋，不具备投入、加工处理过程和产出能力，因而不构成“业务”，应按资产购买处理，相应地M公司合并报表层面不就Z公司的各项资产、负债的公允价值与计税基础之间的应纳税暂时性差异确认递延所得税负债，也不形成商誉。

提问人：ljc920 时间：2017-04-27 06:24:18
多谢陈版回复，题目中我列举的相对简单，实际中Z公司还有少部分资产（货币资金、其他应收款）和负债（应交税金、其他应付款）；购买日Z公司已经停产（因M公司与Z公司业务完全不一致，收购时M公司主要是为了取得Z公司的房屋及土地），在控股合并情况下，此中情况也不算构成业务吗？

回答人：chenyiwei
你说的情况，同样不构成业务。

提问人：心海拂清风 时间：2017-04-27 08:59:14
1 、如果构成业务的情况呢？ 2 、还有一个类似疑问例如账面值 3000 万，可辨认净资产公允价 5000 万，对价 4800 万，确认营业外收入 200 万呢还是考虑递延所得税后的净资产为5000-500=4500，确认商誉 300 万？如何处理？计算商誉的时候的可辨认净资产公允价值是考虑递延所得税之后的吧？谢谢。

回答人：chenyiwei
2 、如果被收购方构成业务，则需就其可辨认净资产的公允价值和计税基础之间的暂时性差异确认递延所得税，并作为对商誉或者负商誉的调整因素。这时的可辨认净资产要扣除所确认的递延所得税负债。

回答人：chenyiwei
1 、如果构成业务，按企业合并处理，则区分同一控制下合并和非同一控制下合并分别考虑。如果是非同一控制下合并，则这种情况同时构成了一项租赁合同的解除。IFRS 3中有对此类问题的处理方法。